【裁判字號】    99,聲,3586
【裁判日期】    991206
【裁判案由】    聲請具保停止羈押
【裁判全文】
臺灣高等法院刑事裁定                  99年度聲字第3586號
聲  請  人
即  被  告  龍賢治
上列聲請人因違反毒品危害防制條例等案件（99年度上訴字第
2860號），聲請具保停止羈押，本院裁定如下：
    主  文
聲請駁回。
    理  由
一、聲請意旨略以：被告家中經濟不佳，被告之母罹病，而被告
    之妻亦因被告遭羈押而負氣離家出走，家中經濟重擔全賴年
    邁之父維持；又被告6 歲稚子適逢叛逆期，乏人照顧；又被
    告審判期間態度良好，且被告亦無任何勾串逃亡之紀錄，況
    被告係誤交損友，受朋友陷害，懇請准予具保停止羈押，以
    處理家務，被告願天天自行至警局或法院報到云云。
二、按「法律規定羈押被告之要件，須基於維持刑事司法權之有
    效行使之重大公益要求，並符合比例原則，方得為之。且無
    罪推定原則除禁止對未經有罪判決確定之被告執行刑罰，亦
    禁止僅憑犯罪嫌疑即施予被告類似刑罰之措施，倘以重大犯
    罪嫌疑為羈押之唯一要件，即可能違背無罪推定原則。基於
    憲法保障人民身體自由之意旨，被告犯刑事訴訟法第101 條
    第1 項第3 款所示之罪，嫌疑重大者，且有相當理由認其有
    逃亡、湮滅、偽造、變造證據或勾串共犯或證人之虞，亦無
    不得羈押之情形，法院斟酌能否以命該被告具保、責付或限
    制住居等侵害較小之手段代替羈押後，仍認非予羈押，顯難
    進行追訴、審判或執行者，方得羈押，始符合憲法第8 條保
    障人民身體自由及第16條保障人民訴訟權之意旨」，司法院
    釋字第665 號解釋著有明文。
三、本件被告龍賢治因違反毒品危害防制條例等罪，前經本院法
    官訊問後，認為被告犯罪嫌疑重大，而有刑事訴訟法第101
    條第1 項第1 款、第3 款所定之情形，非予羈押，顯難進行
    審判，且有羈押之必要，依法於民國99年8 月18日執行羈押
    。經查上項情形仍然存在，有再繼續羈押之必要，故依法羈
    押期間於99年11月18日起延長羈押2 月在案。而按羈押之目
    的，除在於確保刑事偵查、審判程序之完成外，另亦有刑事
    執行保全之目的，是有無非予羈押顯難進行審判或執行之情
    形，係事實審法院審酌之職權。再查，本件被告所犯數罪經
    原審於99年6 月1 日以98年度訴字第1313號判決定應執行刑
    為有期徒刑20年在案，足認其犯嫌重大，倘免除羈押，則將
    來案件若有罪確定的話，依一般人畏懼重罪執行之心理，被
    告為了避免刑罰之執行而恐有逃亡之虞，故本件被告難謂無
    羈押必要。又聲請人主張被告之稚子急需照顧、處理家務云
    云，核與本院羈押之依據無涉，又被告並無刑事訴訟法第11
    4 條所定各款聲請停止羈押不得駁回之情，自不能因具保或
    限制住居滌除此項羈押事由。綜上，被告仍有羈押之必要，
    本件具保停止羈押聲請，礙難准許，應予駁回。
中    華    民    國    99    年    12    月    6     日
                  刑事第二十庭審判長法  官  楊貴雄
                                    法  官  林銓正
                                    法  官  許必奇
以上正本證明與原本無異。
如不服本裁定，應於收受送達後五日內向本院提出抗告狀。
                                    書記官  高郁婷
中    華    民    國    99    年    12    月    8     日

司法院資訊處製作；財團法人民間司法改革基金會備份。
